【裁判字號】    97,審訴,460
【裁判日期】    970414
【裁判案由】    毒品危害防制條例
【裁判全文】
臺灣高雄地方法院刑事判決             97年度審訴字第460號
公  訴  人  臺灣高雄地方法院檢察署檢察官
被      告  甲○○
上列被告因違反毒品危害防制條例案件，經檢察官提起公訴（97
年度毒偵字第1004號），嗣因被告就被訴事實為有罪陳述，經本
院告知簡式審判程序意旨，並聽取公訴人及被告之意見，本院合
議庭裁定由受命法官獨任依簡式審判程序審理，判決如下：
    主  文
甲○○施用第一級毒品，累犯，處有期徒刑玖月，扣案如附表編
號所示物品沒收銷燬之；又施用第二級毒品，累犯，處有期徒
刑伍月，扣案如附表編號至所示物品均沒收銷燬之。應執行
有期徒刑壹年，扣案如附表所示物品均沒收銷燬之。
    事  實
一、甲○○前因施用毒品案件，經本院92年度毒聲字第1441號裁
    定送觀察、勒戒後，認有繼續施用毒品傾向，遂以92年度毒
    聲字第4834號裁定令入戒治處所施以強制戒治，再以92年度
    毒聲字第7586號裁定停止戒治，於民國93年1 月14日予以釋
    放（指揮書執畢日期為93年7 月30日），因停止戒治期滿未
    經撤銷而視為執行完畢，另由台灣高雄地方法院檢察署檢察
    官以93年度戒毒偵字第870 號為不起訴處分。又於93年間同
    因施用毒品，經本院93年度訴字第2914號判決判處有期徒刑
    7 月，因不服原判決提起上訴，由台灣高等法院高雄分院94
    年度上訴字第1558號判決上訴駁回確定。其後再因施用毒品
    案件，經台灣高等法院高雄分院95年度上訴字第1243號判決
    判處有期徒刑1 年4 月確定；另涉犯竊盜案件，由本院95年
    度易字第834 號判決判處有期徒刑7 月確定，前揭2 罪復經
    裁定減刑且定應執行有期徒刑11月，並接續前揭有期徒刑7
    月而為執行，於96年8 月28日執行完畢出監。
二、詎甲○○猶不知悛悔，於前開強制戒治執行完畢釋放後5 年
    內，仍分別基於施用第一級毒品海洛因與第二級毒品甲基安
    非他命之犯意，於97年1 月4 日17時許，在其位於高雄縣梓
    官鄉○○村○○路196 號住處內，分別以將海洛因摻水後再
    以針筒注射、及將甲基安非他命置入吸食器內燃燒加熱之方
    式，非法施用第一級毒品海洛因與第二級毒品甲基安非他命
    各1 次。嗣於同日18時40分許，甲○○乘坐友人許朝枝所駕
    駛車牌號碼VY-6318 號自用小客車行經高雄縣路竹鄉○○路
    、信義路口之際，因交通違規遭警攔檢，且在該車內查獲其
    持有如附表所示毒品與吸食器等物品，遂徵得其同意後採尿
    送驗，進而查悉上情。
三、案經高雄縣政府警察局湖內分局報請台灣高雄地方法院檢察
    署檢察官偵查起訴。
    理  由
一、本件被告甲○○各係違反毒品危害防制條例第10條第1 項、
    第2 項之施用第一級毒品與第二級毒品罪，其法定刑俱為死
    刑、無期徒刑、最輕本刑為3 年以上有期徒刑以外之罪，於
    準備程序進行中被告就被訴事實為有罪陳述，由受命法官告
    知簡式審判程序要旨並聽取其與公訴人之意見，經被告同意
    適用簡式審判程序後，本院亦認無不得或不宜改依簡式審判
    程序進行之處，爰依刑事訴訟法第273 條之1 第1 項、第28
    4 條之1 規定，本院合議庭裁定由受命法官獨任進行簡式審
    判程序，合先敘明。
二、上揭事實，業有姓名對照表及台灣檢驗科技股份有限公司97
    年1 月17日濫用藥物尿液檢驗報告各1 件在卷可稽，另扣得
    被告所有如附表所示毒品及使用過之吸食器1 組等物品可資
    佐證。又扣案如附表編號至所示毒品送請鑑定結果確分
    別含有第一級毒品海洛因與第二級毒品甲基安非他命成分，
    另編號所示吸食器1 組經本院送請鑑驗後亦呈現第二級毒
    品甲基安非他命陽性反應，此有卷附法務部調查局濫用藥物
    實驗室鑑定書1 份及高雄醫學大學附設中和紀念醫院檢驗報
    告9 紙在卷可證，復據被告於本院審理中坦認上情不諱，足
    徵被告之自白核與事實相符，堪予採信。另查，被告前因施
    用毒品案件，經本院裁定送觀察、勒戒後，認有繼續施用毒
    品傾向，遂裁定令入戒治處所施以強制戒治，再以92年度毒
    聲字第7586號裁定停止戒治，於93年1 月14日予以釋放（指
    揮書執畢日期為93年7 月30日），因停止戒治期滿未經撤銷
    而視為執行完畢，另由台灣高雄地方法院檢察署檢察官以93
    年度戒毒偵字第870 號為不起訴處分等情，有台灣高等法院
    被告前案紀錄表1 份附卷可參，足認被告確於前開強制戒治
    執行完畢釋放後，5 年內再犯毒品危害防制條例第10條之施
    用毒品罪。職是，本件事證明確，被告犯行洵堪認定，應依
    法論科。
三、查海洛因、甲基安非他命各係毒品危害防制條例第2 條第2
    項第1 款、第2 款所定第一級毒品與第二級毒品，依法不得
    持有、施用及販賣。核被告甲○○所為，分別係違反毒品危
    害防制條例第10條第1 項施用第一級毒品罪及同條第2 項施
    用第二級毒品罪。其施用第一級毒品海洛因與第二級毒品甲
    基安非他命前、後分別持有海洛因、甲基安非他命之低度行
    為，俱應為施用之高度行為所吸收，不另論罪。又被告所犯
    上開2 罪彼此間犯意各別、行為互殊，觸犯構成要件相異之
    罪名，應予分論併罰。再者，被告前因涉犯施用毒品、竊盜
    等案件，先後經法院判決有罪確定，嗣於96年8 月28日執行
    完畢出監一節，業如前述，並有前開台灣高等法院被告前案
    紀錄表附卷足憑，是其前受有期徒刑執行完畢後、5 年內故
    意再犯有期徒刑以上之本罪，均應論以累犯並依法加重其刑
    。爰審酌被告前因施用毒品案件，經施以觀察勒戒、強制戒
    治及法院科刑判決後，竟再為本件施用毒品犯行，足見其惡
    習已深，且戒絕毒癮之意志不堅，未能體悟施用毒品對自己
    、家人造成之傷害及社會之負擔，自屬可議；惟念其於犯後
    態度良好，並能坦承犯行，及施用毒品本質上係屬戕害自身
    健康之行為，尚未直接危害他人，反社會性程度應屬較低等
    一切情狀，分別量處如主文所示之刑，並定其應執行之刑，
    以資懲儆。此外，扣案如附表編號至所示第一級毒品海
    洛因1 包及第二級毒品甲基安非他命9 包均係查獲之毒品，
    且該包裝袋與其內毒品業已無法析離；又編號所示使用過
    之吸食器1 組亦與其內殘餘毒品同屬無法析離，應將之同視
    為第二級毒品無訛，從而該等物品不問屬於犯人與否，均應
    依毒品危害防制條例第18條第1 項前段規定沒收銷燬之，附
    此敘明。
據上論斷，應依刑事訴訟法第273 條之1 第1 項、第299 條第1
項前段，毒品危害防制條例第10條第1 項、第2 項、第18條第1
項前段，刑法第11條、第47條第1 項、第51條第5 款，判決如主
文。
中    華    民    國    97    年     4    月    14    日
                  刑事第七庭  法  官 陳明呈
以上正本證明與原本無異。
如不服本判決應於收受本判決後10日內向本院提出上訴書狀，並
應敘述具體理由，如未敘述上訴理由者，應於上訴期間屆滿後20
日內補提理由書狀於本院（均須按他造當事人之人數附繕本）「
切勿逕送上級法院」。
中    華    民    國    97    年    4     月    14    日
                              書記官 林明忠
附錄本判決論罪科刑之法條：
毒品危害防制條例第十條
施用第一級毒品者，處六月以上五年以下有期徒刑。
施用第二級毒品者，處三年以下有期徒刑。
附表：
┌──┬───────────────────────┬─────────────┐
│編號│扣案物品名稱、數量                            │  沒收依據                │
├──┼───────────────────────┼─────────────┤
│    │第一級毒品海洛因6 包（合計淨重0.38公克、空包裝│係查獲之毒品，應依毒品危害│
│  │總重1.43公克）                                │防制條例第18條第1 項前段規│
│    │                                              │定沒收銷燬之              │
├──┼───────────────────────┼─────────────┤
│  │第二級毒品甲基安非他命1 包（標示毛重0.63公克；│同上                      │
│    │驗前淨重0.33公克、驗後淨重0.328 公克）        │                          │
├──┼───────────────────────┼─────────────┤
│  │第二級毒品甲基安非他命1 包（標示毛重0.51公克；│同上                      │
│    │驗前淨重0.252 公克、驗後淨重0.25公克）        │                          │
├──┼───────────────────────┼─────────────┤
│  │第二級毒品甲基安非他命1 包（標示毛重0.35公克；│同上                      │
│    │驗前淨重0.114 公克、驗後淨重0.112 公克）      │                          │
├──┼───────────────────────┼─────────────┤
│  │第二級毒品甲基安非他命1 包（標示毛重0.34公克；│同上                      │
│    │驗前淨重0.104 公克、驗後淨重0.102 公克）      │                          │
├──┼───────────────────────┼─────────────┤
│  │第二級毒品甲基安非他命1 包（標示毛重0.34公克；│同上                      │
│    │驗前淨重0.11公克、驗後淨重0.108 公克）        │                          │
├──┼───────────────────────┼─────────────┤
│  │第二級毒品甲基安非他命1 包（標示毛重0.34公克；│同上                      │
│    │驗前淨重0.103 公克、驗後淨重0.101 公克）      │                          │
├──┼───────────────────────┼─────────────┤
│  │第二級毒品甲基安非他命1 包（標示毛重0.33公克；│同上                      │
│    │驗前淨重0.11公克、驗後淨重0.108 公克）        │                          │
├──┼───────────────────────┼─────────────┤
│  │第二級毒品甲基安非他命1 包（標示毛重0.33公克；│同上                      │
│    │驗前淨重0.174 公克、驗後淨重0.172 公克）      │                          │
├──┼───────────────────────┼─────────────┤
│  │第二級毒品甲基安非他命1 包（標示毛重0.30公克；│同上                      │
│    │驗前淨重0.098 公克、驗後淨重0.096 公克）      │                          │
├──┼───────────────────────┼─────────────┤
│  │殘留第二級毒品甲基安非他命之吸食器1 組        │同上                      │
└──┴───────────────────────┴─────────────┘


司法院資訊處製作；財團法人民間司法改革基金會備份。
